臺灣士林地方法院民事裁定
 111年度小抗字第6號
抗  告  人  陳照君  
            陳薏文  
            陳昭妏  
相  對  人  良京實業股份有限公司
法定代理人  平川秀一郎
上列當事人間請求清償信用卡消費借款事件，上訴人對於民國11
1年5月6日本院士林簡易庭110年度士小字第2273號所為裁定，提
起抗告，本院裁定如下： 
    主  文
原裁定關於命抗告人為第三人鄭文川之承受訴訟人並續行訴訟程
序部分廢棄。
其餘抗告駁回。
抗告程序費用由相對人負擔。
    理  由
一、相對人於民國110年12月14日向本院提起請求清償信用卡消
    費借款訴訟，於訴訟程序進行中，發現第三人即原審被告鄭
    文川於111年1月8日死亡，乃於同年5月6日以110年度士小字
    第2273號裁定（下稱原裁定）命其繼承人即第三人高美娥、
    鄭明宗及抗告人為鄭文川之承受訴訟人並續行訴訟。抗告人
    不服提起抗告，抗告意旨略以：伊收受原裁定後，始知悉鄭
    文川死亡，即依民法第1174條第1項、第2項、第1178條規定
    ，於111年5月13日向法院聲明拋棄繼承，自毋庸承受鄭文川
    之訴訟程序，爰聲明廢棄原裁定等語。
二、按承受訴訟之聲明有無理由，法院應依職權調查之；當事人
    不聲明承受訴訟時，法院亦得依職權，以裁定命其續行訴訟
    ，民事訴訟法第177條第1項、第178條分別定有明文。再按
    抗告為受裁定之當事人或其他利害關係人對於裁定聲明不服
    之救濟方法，必須原裁定對其不利，始得為之；如原裁定對
    其並無不利，自無許其提起抗告之餘地，即無抗告利益存在
    （最高法院78年度台抗字第10號裁定意旨參照）。
三、經查，本院111年度士小字第2273號清償信用卡消費款事件
    ，原審被告鄭文川於訴訟繫屬中之111年1月8日死亡，鄭文
    川之繼承人原為第三人高美娥、鄭明宗、鄭維安、鄭維婷、
    鄭明芳、鄭明珠、鄭明惠、鄭明蘭、鄭明鳳及抗告人，嗣鄭
    明珠、鄭維安、鄭維婷、鄭明芳、鄭明惠、鄭明蘭、鄭明鳳
    、高美娥已陸續拋棄繼承，抗告人知悉其為鄭文川繼承人之
    事實後，業於同年5月13日向本院聲明抛棄繼承，並經本院
    家事法庭准予備查等情，有鄭文川之個人基本資料、戶役政
    資訊網站查詢-親等關聯、其繼承人之個人戶籍資料等可稽
    （見原審限制閱覽卷宗），並據本院職權調取本院111年度
    司繼字第401、500、757、1036號卷宗查核屬實，是抗告人
    既已抛棄繼承，並溯及於繼承開始時發生效力（民法第1175
    條規定參照），則原裁定關於命抗告人為鄭文川之承受訴訟
    人並續行訴訟部分，於法自有未合。抗告意旨指摘原裁定該
    部分不當，求予廢棄，為有理由，爰由本院就該部分予以廢
    棄。至原裁定關於命高美娥、鄭明宗為鄭文川之承受訴訟人
    並續行訴訟部分，對於抗告人並無不利益，揆諸前開說明，
    抗告人對於該部分提起抗告，並聲明廢棄，於法不合，應予
    駁回。
四、爰裁定如主文。
中　　華　　民　　國　　111 　年　　 8　　月　　29　　日
                  民事第一庭  審判長法  官  蕭錫証
                                    法  官  江哲瑋
                                    法  官  黃筠雅
以上正本係照原本作成。
本件裁定不得再抗告。
中　　華　　民　　國　　111 　年　　8 　　月　　30　　日
                                    書記官  陳芝箖